臺灣士林地方法院刑事判決　　　　　　　 94年度易字第224號
公　訴　人　臺灣士林地方法院檢察署檢察官
被　　　告　戊○○
上列被告因違反商標法案件，經檢察官提起公訴（93年度偵字第
4984號），被告於準備程序為有罪之陳述，本院裁定改依簡式審
判程序審理，茲判決如下：
    主  文
戊○○共同連續未得商標權人同意，於同一商品，使用相同之註
冊商標，處有期徒刑參月，如易科罰金，以參佰元折算壹日，緩
刑貳年。扣案如附表二編號一、二、三及附表三編號一至四五所
示之物及膠條壹箱、皮件原料壹捲、削皮機壹部、上色機壹部、
裁皮機壹部、烙印機壹部、針車參部均沒收。
    事  實
一、本件犯罪事實除引用檢察官起訴書外，另更正或補充：(一)乙○○曾因公共危險案件，經臺灣板橋地方法院於民國（下同
    ）91年9 月23日判處有期徒刑3 月確定，甫於91年12月16日
    易科罰金執行完畢，猶不知悔改。(二)乙○○、丁○○、甲○○、庚○○、丙○○、己○○（已先行審結）與戊○○，均
    明知如附表1 所示之商標圖樣，分別經各該商標權人向經濟
　  部中央標準局（現改制為經濟部智慧財產局）申請註冊登記
    ，取得商標專用權（現改稱為商標權），且均在指定使用期
    間內，指定使用於如附表1 所示之商品（商標圖樣、商標權
    期間、商標註冊號數及指定使用商品均如附表1 所示）（其
    中並無勞力士錶廠、萬寶龍公司、派特菲力浦公司、佛朗西
    龍隆吉那公司、比雅給特公司及亞米茄公司，起訴書此部份
    記載，應予刪除），未得各商標權人之同意，不得於同一商
    品使用相同之註冊商標。(三)自92年3 月間起，乙○○、丁○○、甲○○、庚○○、丙○○、己○○與戊○○間，竟基於
    共同製造之概括犯意聯絡。(四)庚○○之小型工廠位於台北縣
    三重市○○○路」4 段167 巷148 號。(五)乙○○、丁○○明
    知如附表2 、3 所示之物，均係未得商標權人同意，而於同
    一商品使用相同之註冊商標之仿冒商品，仍基於共同輸入及
    販售圖利之概括犯意聯絡，自「91年5 月間」即自大陸地區
    輸入如附表2 、3 所示之仿冒商品。(六)嗣於93年4 月15日，
    經法務部調查局持本院核發之搜索票搜索查獲。(七)併有經濟
    部智慧財產局商標註冊證影本及商標權網路資料多紙及現場
    查獲照片數幀在卷可參。(八)本件仿冒之商品，於偵查中分別
    經告訴代理人檢視，認其材質粗劣，車工簡陋，來源不明，
    價格懸殊，與真品不符，而為仿冒之商品，此有其等出具之
    鑑定意見書多件附於偵查卷可考。(九)被告所製造、輸入及販
    賣之仿冒商品，分別在其商品表面目光所及顯著之處，各有
    相同如附表1 所示之商標圖樣，亦經本院勘驗屬實，制有勘
    驗筆錄1 紙可稽，是被告所製造、輸入及販賣商品之商標顯
    與商標權人註冊之商標相同無訛。本件事證明確，被告犯行
    均洵堪認定。
二、核被告戊○○所為，係犯商標法第81條第1 款之未得商標權
    人同意，於同一商品，使用相同之註冊商標罪。被告與乙○○等6 人間就上開犯行，具有犯意聯絡與行為分擔，應論以
    共同正犯。被告與乙○○等6 人間，先後多次製造仿冒商標
    商品之犯行，時間緊接，犯罪構成要件相同，顯均係基於概
    括犯意反覆為之，應依連續犯之規定論以一罪，並依法加重
    其刑。
三、爰審酌被告並無犯罪前科，素行良好，為圖私利侵害他人之
    商標權，忽視智慧財產權之規範誡命要求，及其犯罪之動機
    係因臺灣經濟結構轉型，皮革業多轉往大陸地區設廠，因長
    期失業為謀生計方出此下策、其目的、手段、製造仿冒商品
    之時間不長、所得非鉅，暨其犯後尚知坦承犯行，知所悔悟
    等一切情狀，量處如主文所示之刑，並諭知易科罰金之折算
    標準。末查，被告前未曾受有期徒刑以上刑之宣告，有臺灣
    高等法院被告全國前案紀錄表1 件在卷可憑，其因一時失慮
    ，致罹刑章，犯後坦承犯行，深表悔意，經此偵審程序，並
    經科刑判決，應知警惕而無再犯之虞，本院因認所宣告之刑
    以暫不執行為適當，爰予宣告緩刑2 年，以勵自新，併觀後
    效。
四、扣案如附表2 編號一、二、三所示之物，均係仿冒之商標商
    品（其中編號二之1 、2 之皮革8 綑、布料17綑，責付吳明
    煜（被告乙○○之兄）保管之切皮機具1 臺（F015），編號
    三、263 之模版3 片、264 之模版4 片，係被告乙○○所有
    供共犯本罪所用之物，業據其陳明在卷，應另依刑法第38條
    第1 項第2 款之規定沒收）（另編號三、51之白色提包為11
    個），乃被告共犯商標法第81條第1 款之罪所製造之物（無
    從分別），不問屬於被告與否，均應依商標法第83條之規定
    諭知沒收。另扣案如附表3 編號1 至45所示之物（其中編號
    37 之 手提包1 個，應依商標法第83條之規定沒收）及膠條
    1 箱、皮件原料1 捲、削皮機1 部、上色機1 部、裁皮機1
    部、烙印機1 部、針車3 部（編號各為F004、H004，IA007-
    1 、2 、3 、4 、5）， 則分別係被告與乙○○所有供共犯
    本罪所用之物（無從分別），均據其等陳明在卷，應另依刑
    法第38條第1 項第2 款宣告沒收。
據上論斷，應依刑事訴訟法第273 條之1 第1 項、第299 條第1
項前段、第310 條之2 ，商標法第81條第1 款、第83條，刑法第
11條、第28條、第56條、第41條第1 項、第38條第1 項第2 款、
第74條第1 款，罰金罰鍰提高標準條例第2 條，判決如主文。
本案經檢察官王巧玲到庭執行職務
中　　華　　民　　國　　94　　年　　8 　　月　　31　　日
                  刑事第五庭法  官  朱光仁
以上正本證明與原本無異。
如不服本判決應於判決送達後10日內向本院提出上訴狀。
                            書記官  陳佳伶
中　　華　　民　　國　　94　　年　　9 　　月　　6 　　日
附錄本案論罪科刑法條：
商標法第81條第1款
未得商標權人或團體商標權人同意，有下列情形之一者，處三年
以下有期徒刑、拘役或科或併科新臺幣20萬元以下罰金：
  一、於同一商品或服務，使用相同之註冊商標或團體商標者。
